臺灣臺北地方法院刑事判決　　　　　　　100年度易字第818號
公　訴　人　臺灣臺北地方法院檢察署檢察官
被　　　告　朱俊安
上列被告因贓物等案件，經檢察官提起公訴（100年度偵字第555
6 號），被告於本院準備程序進行中，就被訴事實為有罪之陳述
，經本院告知簡式審判程序意旨，並聽取公訴人及被告之意見後
，本院合議庭裁定依簡式審判程序審理，判決如下：
    主  文
朱俊安故買贓物，累犯，處有期徒刑月；又攜帶兇器竊盜，累
犯，處有期徒刑捌月，扣案之一字型螺絲起子壹支，沒收。應執
行有期徒刑拾月，扣案之一字型螺絲起子壹支，沒收。
    事  實
一、朱俊安於民國九十七年間，因竊盜案件，經本院以九十七年
    度易字第六五九號判決判處應執行有期徒刑一年八月確定；
    又因竊盜案件，經本院以九十七年度易字第一四七一號判決
    判處有期徒刑一年，再經臺灣高等法院以九十七年度上易字
    第一五五一號判決上訴駁回確定；上開二案件，經臺灣高等
    法院以九十七年度聲字第三○四四號裁定應執行有期徒刑二
    年六月確定，於九十九年九月二十七日縮刑期滿執行完畢出
    監。猶不知警惕，明知真實姓名年籍不詳之成年男子所出售
    之腳踏車（廠牌為捷安特、車型為BOULDER 二四型、車架號
    碼為GBOX六六三一號，為孫天龍所有，價值約為新臺幣（下
    同）八千元，於一○○年一月上旬，在臺北市○○區○○路
    與大直路交岔路口附近失竊）一臺係屬來路不明之贓物，竟
    仍基於故買贓物之犯意，由朱俊安於一○○年一月十日某時
    ，在臺北市萬華區捷運龍山寺站其上廣場販售贓物市場，以
    三千五百元之低價向上開成年男子購得上開腳踏車一臺供代
    步用。
二、朱俊安又基於意圖為自己不法之所有及毀損犯意，於一○○
    年二月二十四日上午十一時三十分許，攜帶客觀上足以對人
    之生命、身體、安全構成威脅，且具有危險性之一字型螺絲
    起子一支，騎乘上開腳踏車行經臺北市○○區○○路九號停
    車格時，見蔡美華所有車牌號碼○四七五－FQ號自用小客車
    停放在該停車格，趁四周無人之際，以上開一字型螺絲起子
    強行插入上開自用小客車副駕駛座鑰匙孔，破壞副駕駛座車
    門門鎖致令不堪使用，足生損害於蔡美華後，朱俊安旋即侵
    入車內，竊取蔡美華所有高速公路回數票三張及統一發票一
    張，得手後即騎乘腳踏車欲離開該處，嗣因臺北市政府警察
    局大安分局羅斯福路派出所巡邏員警發現朱俊安竊盜犯行，
    隨後追趕朱俊安，始悉上情而查獲，並扣得朱俊安所有供本
    件竊盜犯行所用之一字型螺絲起子一支。
三、案經蔡美華訴由臺北市政府警察局大安分局報請臺灣臺北地
    方法院檢察署檢察官偵查起訴，朱俊安於準備程序中為有罪
    之陳述，經本院合議庭裁定由受命法官獨任行簡式審判程序
    。
    理  由
一、本件被告朱俊安所犯之故買贓物罪、損壞他人之物罪及加重
    竊盜罪，均係死刑、無期徒刑、最輕本刑為三年以上有期徒
    刑以外之罪，而被告於準備程序中就被訴事實為有罪之陳述
    ，經法官告知簡式審判程序之旨，並聽取公訴人及被告之意
    見後，本院認為適宜由受命法官獨任進行簡式審判程序，合
    先敘明。
二、上揭犯罪事實，業據被告於本院審理時坦承不諱（見本院卷
    第七二頁背面、第七六頁背面），核與證人即被害人孫天龍
    及證人即告訴人蔡美華於警詢中證述情節相符（見臺灣臺北
    地方法院檢察署一○○年度偵字第五五五六號卷第一五頁至
    第二○頁），復有臺北市政府警察局大安分局搜索、扣押筆
    錄、扣押物品目錄表、物品發還領據（甲聯）保管單、照片
    、行車執照及現場照片等件附卷可按（見上開偵卷第二二頁
    至第三四頁），是被告上揭任意性自白與事實相符，堪以採
    信。本件事證明確，被告上揭犯行，洵堪認定，應予依法論
    科。
三、按刑法第三百二十一條第一項第三款所謂「兇器」，其種類
    並無限制，凡客觀上足對人之生命、身體、安全構成威脅，
    具有危險性之兇器均屬之，且祇須行竊時攜帶此種具有危險
    性之兇器為已足，並不以攜帶之初有行兇之意圖為必要（最
    高法院七十九年臺上字第五二五三號判例意旨可資參照）。
    經查，觀之本件被告所攜帶至犯罪事實欄二現場之一字型螺
    絲起子，該螺絲起子為金屬材質製造，質地堅硬之工具，此
    類工具在客觀上顯得持以攻擊人身，足見對人之生命、身體
    、安全構成威脅，具有相當危險性，揆諸前揭判例意旨，堪
    認係上揭條文所稱之「兇器」無訛。故核被告就犯罪事實欄
    一所為，係犯刑法第三百四十九條第二項之故買贓物罪；就
    犯罪事實欄二所為，係犯刑法第三百二十一條第一項第三款
    之攜帶兇器竊盜罪及第三百五十四條之損壞他人之物罪。被
    告就犯罪事實欄二之犯行，係基於單一竊盜決意，藉毀損車
    門門鎖方式侵入車內行竊，違犯上開之舉動具有緊密重疊性
    ，應認係一行為，應依想像競合犯，從一重之加重竊盜罪處
    斷。被告所犯上揭故買贓物罪及攜帶兇器竊盜罪間，犯意各
    別，行為互異，應予分論併罰。起訴意旨原認被告就犯罪事
    實欄二所為之攜帶兇器竊盜罪及損壞他人之物罪應予分論併
    罰，然此部分應係認被告以一行為觸犯二罪名之想像競合犯
    ，是起訴意旨容有未洽，惟此部分業經公訴人當庭更正，附
    此敘明。查被告有前揭犯罪事實欄一所載之犯罪科刑及執行
    完畢之紀錄，此有臺灣高等法院被告前案紀錄表在卷可按，
    其前受有期徒刑執行完畢，於五年以內故意再犯上開有期徒
    刑以上之二罪，均為累犯，均應依刑法第四十七條第一項之
    規定，加重其刑。爰審酌被告前有多次竊盜前科，正值青壯
    ，未思正當工作謀生，竟故買不明男子出售不明贓物以供代
    步，又因缺錢花用，反破壞被害人蔡美華之自用小客車車鎖
    ，侵入車內竊取物品，造成被害人蔡美華之損害，兼衡被告
    未與被害人孫天龍及蔡美華和解，惟腳踏車業據被害人孫天
    龍領回，及犯後均坦承犯行等情狀，各量處如主文所示之刑
    ，並定其應執行之刑，以示懲儆。至扣案之一字型螺絲起子
    一支，為被告所有，供本件竊盜犯行所用之物，業據被告供
    承在卷（見本院卷第七六頁），爰依刑法第三十八條第一項
    第二款宣告沒收；至其餘扣案之鐵鉗、尖嘴鉗、瑞士刀、十
    字型螺絲起子各一支、剪刀兩支，非供本件竊盜犯行所用之
    物，亦非違禁物，爰不予宣告沒收。
據上論斷，應依刑事訴訟法第二百七十三條之一第一項、第二百
九十九條第一項前段，刑法第三百四十九條第二項、第三百二十
一條第一項第三款、第三百五十四條、第五十五條、第四十七條
第一項、第五十一條第五款、第三十八條第一項第二款，刑法施
行法第一條之ㄧ第一項、第二項前段，判決如主文。
本案經檢察官文家倩到庭執行職務。
中    華    民    國   100    年    8     月    30    日
                  刑事第十八庭  法  官  林玉蕙
上正本證明與原本無異。
如不服本判決應於收受送達後10日內向本院提出上訴書狀，並應
敘述具體理由；其未敘述上訴理由者，應於上訴期間屆滿後20日
內向本院補提理由書（均須按他造當事人之人數附繕本）「切勿
逕送上級法院」。告訴人或被害人如對於本判決不服者，應具備
理由請求檢察官上訴，其上訴期間之計算係以檢察官收受判決正
本之日期為準。
                               書記官  陳怡君
中    華    民    國   100    年    8     月    31    日
附錄本案論罪科刑法條
中華民國刑法第349條
（普通贓物罪）
收受贓物者，處 3 年以下有期徒刑、拘役或 5 百元以下罰金。
搬運、寄藏、故買贓物或為牙保者，處 5 年以下有期徒刑、拘
役或科或併科 1 千元以下罰金。
因贓物變得之財物，以贓物論。
中華民國刑法第321條
（加重竊盜罪）
犯竊盜罪而有下列情形之一者，處 6 月以上、5 年以下有期徒
刑，得併科新臺幣 10 萬元以下罰金：
一、侵入住宅或有人居住之建築物、船艦或隱匿其內而犯之者。
二、毀越門扇、牆垣或其他安全設備而犯之者。
三、攜帶兇器而犯之者。
四、結夥三人以上而犯之者。
五、乘火災、水災或其他災害之際而犯之者。
六、在車站、埠頭、航空站或其他供水、陸、空公眾運輸之舟、
    車、航空機內而犯之者。
前項之未遂犯罰之。
中華民國刑法第354條
（毀損器物罪）
毀棄、損壞前二條以外之他人之物或致令不堪用，足以生損害於
公眾或他人者，處 2 年以下有期徒刑、拘役或 5 百元以下罰金
。